台灣彰化地方法院刑事判決　　　　　　　　　　　　　　九十年度自字第一七號
　　自　訴　人　丙　○
　　擔當訴訟人　臺灣彰化地方法院檢察署檢察官
　　被　　　告　甲○○
右列被告因竊佔案件，經自訴人提起自訴，本院判決如左：
    主  文
甲○○意圖為自己不法之利益，而竊佔他人之不動產，處有期徒刑參月，如易科罰金
，以參佰元折算壹日。
    事  實
一、甲○○意圖為自己不法之利益，於民國（下同）九十年九月十二日，未經同意即
    僱請不知情數名工人擅自在丙○所有，坐落彰化縣員林鎮○○段第五一四─三三
    九、五一四─三四０、五一四─三四六地號等三筆土地內如附圖所示Ａ、Ｂ、Ｃ
    部分搭建鐵架房屋，並於土地上舖設水泥，佔為己有使用，圖得不法之利益。迄
    於九十年十一月底，因本院之勸喻始將其前揭所搭建鐵架房屋拆除，交還佔用之
    土地。
二、案經丙○向本院提起自訴。
    理  由
一、訊據被告甲○○固坦承有於上揭時地僱請工人搭建鐵架房屋，惟矢口否認有何右
    揭竊佔犯行，辯稱：伊誤認該地為無人所有而擬暫予使用，伊並無竊佔之故意云
    云。經查：證人乙○○於本院九十年十一月二十日訊問時結證稱：「我是由丙○
    、丁○○委託我看這片土地的，當時我有告訴甲○○不可以在別人的土地上搭建
    鐵皮屋，但他說蓋都蓋了，這是公所地，佔都佔了，若地主來也是一樣的，然後
    繼續搭建。」等語，核與證人丁○○於本院九十一年五月九日審理時證述：「甲
    ○○在我出面時說這是公有地，你沒有辦法阻止我，我要占就是要占，因為當時
    這塊土地是空地。」等語相符，是被告甲○○明知伊所佔用之土地並非伊所有，
    且在他人出面阻止時仍執意繼續搭建鐵架房屋，其主觀上顯有竊佔之故意甚明。
    此外，被告所竊佔之範圍亦經本院囑託彰化縣員林地政事務所派員會同履勘現場
    屬實，並將占有之位置繪製土地複丈成果圖（如判決附件）附卷足稽，復有土地
    謄本、地籍圖謄本、勘驗筆錄、現場照片等件在卷可憑，故被告甲○○上開所辯
    有違常情，不足採信。本案事證已臻明確，被告犯行洵堪認定，應依法論科。
二、核被告所為，係犯刑法第三百二十條第二項之竊佔不動產罪，應依同條第一項之
    規定處斷。爰審酌被告之品行、犯罪之動機、目的、手段、智識程度、所生之危
    害及犯罪後業將其前揭所搭建鐵架房屋拆除，並交還佔用之土地等一切情狀，從
    輕量處如主文所示之刑，並諭知易科罰金之折算標準，以示懲儆。
三、據上論斷，應依刑事訴訟法第三百四十三條、第二百九十九條第一項前段，刑法
    第三百二十條第二項、第一項、第四十一條第一項前段，罰金罰鍰提高標準條例
    第一條前段、第二條前段，判決如主文。
本案經檢察官施教文到庭擔當自訴。
中    華    民    國    九十一      年      五      月      二十三      日
                                    臺灣彰化地方法院刑事第二庭
                                        法      官  康  弼  周
右正本證明與原本無異。
如不服本判決，應於送達後十日內向本院提出上訴狀( 須附繕本 )。
告訴人或被害人對於判決如有不服具備理由請求檢察官上訴者，其上訴期間之計算係
以檢察官收受判決正本之日期為準。
                                        法院書記官  詹  國  立
中    華    民    國    九十一      年五      月      二十八      日
刑法第三百二十條
意圖為自己或第三人不法之所有，而竊取他人之動產者，為竊盜罪，處五年以下有期
徒刑、拘役或五百元以下罰金。
意圖為自己或第三人不法利益，而竊佔他人之不動產者，依前項之規定處斷。
前二項之未遂犯罰之。
